臺灣新北地方法院民事裁定　　　　　　 110年度事聲字第78號
異　議　人　蔡文義　
　
上列異議人聲請對相對人吳淑珠等人核發支付命令事件，異議人
對於民國110 年10月29日本院司法事務官所為之裁定（110 年度
司促字第28790 號），聲明異議，本院裁定如下：
    主  文
異議駁回。
    理  由
一、按當事人對於司法事務官處理事件所為之終局處分，得於處
    分送達後10日之不變期間內，以書狀向司法事務官提出異議
    。司法事務官認前項異議有理由時，應另為適當之處分；認
    異議為無理由者，應送請法院裁定之。法院認第1 項之異議
    為有理由時，應為適當之裁定；認異議為無理由者，應以裁
    定駁回之，民事訴訟法第240 條之4 第1 項本文、第2 項、
    第3 項分別定有明文。本件異議人就本院司法事務官於民國
    110 年10月29日所為駁回異議人對相對人吳淑珠等人核發支
    付命令之聲請（110 年度司促字第28790 號支付命令，下稱
    系爭支付命令），聲明不服而提出異議，該駁回裁定係於11
    0 年11月3 日送達異議人，異議人於110 年11月8 日提起本
    件異議，司法事務官認其異議無理由而送請本院裁定，核與
    上開條文規定及意旨相符，先予敘明。
二、異議意旨略以：異議人請求會同有關人員到現場勘查及測量
    ，確保使用人之合法權益，相對人占用地號為臺北市○○區
    ○○段○○段000 ○000 ○000 地號土地（下稱系爭土地）
    ，系爭土地為國有地，異議人為租賃使用人，相對人長期占
    用異議人之使用權利，請求測量確保異議人租賃使用面積及
    使用權益等語。
三、按支付命令之聲請，應表明下列各款事項：一、當事人及法
    定代理人。二、請求之標的及其數量。三、請求之原因事實
    。其有對待給付者，已履行之情形。四、應發支付命令之陳
    述。五、法院；債權人之請求，應釋明之；法院應不訊問債
    務人，就支付命令之聲請為裁定，民事訴訟法第511 條、第
    512 條定有明文。又支付命令係依簡易程序保護債權人之利
    益，故就支付命令之聲請為裁判時，祇能調查合法要件，乃
    債權人之主張，在法律上有無理由，無須就債權人所主張之
    請求，為實體調查審訊債務人，否則督促程序將失其為簡易
    程序之特質矣（民事訴訟法第512條立法理由參照）。
四、經查，異議人主張相對人無權占用異議人使用地即系爭土地
    ，相對人應給付回溯5 年租金共計新臺幣450 萬元予異議人
    等語，而聲請對相對人核發支付命令，雖提出系爭土地之地
    政資訊網路查詢資料、新北市○○區○○段○○段0000○號
    之所有權狀及建物測量成果圖、現場照片等件，然依前開地
    政資訊網查詢資料結果所示，異議人並非系爭土地所有權人
    ，則相對人縱有占用系爭土地，亦難認兩造間有何債權債務
    關係存在，異議人就其聲請未盡釋明之責。至於異議人雖於
    提起本件異議時稱其為系爭土地之承租人云云，惟並未提出
    任何租賃契約以為釋明，仍無從認定異議人對系爭土地遭占
    用有何權利可資主張，況異議人聲請至現場勘查測量，與支
    付命令程序應不訊問債務人而為裁定，遑論至現場測量之簡
    易迅速制度本旨有違，故原審裁定駁回異議人之支付命令聲
    請，核無違誤，異議人仍執前詞置辯，為無理由，應予駁回
    。
五、據上論結，本件異議為無理由，依民事訴訟法第240 條之4
    第3 項後段，裁定如主文。
中    華    民    國   110    年    11    月    30    日
                  民事第四庭    法  官  莊佩頴
以上正本係照原本作成
如對本裁定抗告須於裁定送達後10日內向本院提出抗告狀，並應
繳納抗告費新臺幣1,000元整。
中    華    民    國   110    年    11    月    30    日
                            書記官  李瑞芝